臺灣嘉義地方法院民事裁定　94年度訴字第382號
抗　告　人
即　原　告　甲○○
　　　　　　　　　　　　號10.
訴訟代理人　吳啟勳律師
相　對　人
即　被　告　乙○○
訴訟代理人　陳信宏律師
上列當事人間所有權移轉登記事件，本院裁定如下：
    主  文
本院於民國九十四年八月十一日所為九十四年度訴字第三八二號
裁定撤銷之。
本件訴訟標的價額核定為新臺幣佰零貳萬元整，應徵第一審裁
判費新臺幣萬零捌佰玖拾捌元。
    理  由
一、抗告意旨以：抗告人即原告於民國94年7月13日提起訴訟時
    ，係以嘉義市○區○○○段396之1地號土地、面積1,630平
    方公尺、權利範圍千分之二五七、及其上嘉義市○○○段34
    73、3474建號建物（下稱系爭房地）之拍定價格新臺幣（下
    同）3,020,000元為訴訟標的價額之計算，則裁判費為30,89
    8元。本院於94年8月11日裁定，核定第一審裁判費為47,035
    元，應有違誤。嗣因系爭房地已為被告賣出，乃於94年8月3
    0日變更訴之聲明為：相對人即被告應給付原告3,020,000元
    ，裁判費仍為30,898元，而上開裁定抗告於同年9月6日方收
    受，則裁判費應為30,898元等語。
二、按原法院或審判長認抗告為有理由者，應撤銷或變更原裁定
    ，民事訴訟法第490條第1項定有明文。次按訴訟標的之價額
    ，由法院核定。核定訴訟標的之價額，以起訴時之交易價額
    為準；又因債權之擔保涉訟，以所擔保之債權額為準；如供
    擔保之物其價額少於債權額時，以該物之價額為準；以一訴
    主張數項標的者，其價額合併計算之，民事訴訟法第77條之
    1 第1項、第2項前段、第77條之6、第77條之2第1項前段亦
    分別有明定。
三、經查本件抗告人起訴請求相對人應將系爭房地所有權移轉登
    記予抗告人，及將系爭房地上之抵押權登記予以塗銷。而其
    中嘉義市○區○○○段396之1地號土地、面積1,630平方公
    尺、權利範圍千分之二五七，依抗告人所提出之土地登記謄
    本記載，公告土地現值為每平方公尺18,036元，則價額為7,
    555, 460元；又嘉義市○○○段3473、3474建號建物之房屋
    現值分別為450,500元及441,800元，則合計系爭房地之價額
    為152,546元（7,555,460＋450,500＋441,800＝152,546）
    。又設定於系爭房地上之抵押權登記予以塗銷，而抵押權之
    債權為3,120,000元，則抗告人請求塗銷抵押權登記部分之
    訴訟標的之價額應為3,120,000元。綜上，本件訴訟標的之
    價額核定為4,645,246元（152,546＋3,120,000＝4,645,246
    ），本院於94年8月11日之裁定並無違誤。至抗告人主張應
    以系爭房屋拍定時之價額即3,020,000元為準云云。查系爭
    房屋係於93年1月7日拍定，距其起訴時（94年7月13日）已
    逾1年6月，自不得以之為起訴之訴訟標的價額，況其未計算
    塗銷抵押權登記之訴訟標的價額，是其此部分主張為無理由
    。惟再查在本院94年8月11日裁定送達抗告人前，抗告人已
    為訴之變更，請求相對人應給付抗告人3,020,000元，裁判
    費應為30,898元，則抗告人此部分主張，為有理由。從而原
    裁定應予撤銷，並變更為如主文第二項所示。
四、依民事訴訟法第490條第1項裁定如主文。
中　　華　　民　　國　　94　　年　　12　　月　　6 　　日
                  民事第二庭  法　官　張育彰
以上正本係照原本作成
如對本裁定抗告應於送達後10日內向本院提出抗告狀
中　　華　　民　　國　　94　　年　　12　　月　　6 　　日
                              書記官　陳湘蓉
